臺灣臺南地方法院刑事判決　　　　　　　 94年度訴字第718號
公　訴　人　臺灣臺南地方法院檢察署檢察官
被　　　告　乙○○
上列被告因違反毒品危害防制條例案件，經檢察官提起公訴（九
十四年度毒偵字第七五七號），暨檢察官函請併案審理（九十四
年度毒偵字第一六二三號、二一六二號、二三五二號），被告就
犯罪事實為有罪之陳述，經本院裁定進行簡式審判程序後，判決
如下：
     主     文
乙○○連續施用第一級毒品，處有期徒刑壹年貳月，扣案之針筒
壹支，沒收之。又連續施用第二級毒品，處有期徒刑拾月，扣案
第二級毒品安非他命壹包（毛重零點陸公克，不含包裝袋），沒
收銷燬之；第二級毒品安非他命包裝袋壹個、安非他命吸食器壹
組，沒收之。應執行有期徒刑壹年拾月，扣案第二級毒品安非他
命壹包（毛重零點陸公克，不含包裝袋），沒收銷燬之；扣案之
針筒壹支、第二級毒品安非他命包裝袋壹個、安非他命吸食工具
壹組，均沒收之。
    事      實
一、被告乙○○前因施用毒品案件，經本院以八十九年度毒聲字
    第一四二六號裁定送觀察、勒戒，經送觀察、勒戒執行後因
    認有繼續施用毒品之傾向，復經本院以八十九年度毒聲字第
    一四二六號裁定令入戒治處所施以強制戒治，後經本院另以
    八十九年度毒聲字第三○七九號裁定停止戒治，所餘期間交
    付保護管束，而於民國八十九年十一月十五日停止戒治處分
    釋放出所，並於九十年五月九日強制戒治期滿而執行完畢。
    詎其仍不知悔改，於前開強制戒治執行完畢釋放後五年內，
    分別基於施用第一級毒品海洛因及第二級毒品安非他命之概
    括犯意，自九十三年十月間某日起至九十四年八月八日某時
    止，先將第一級毒品海洛因加水後以針筒吸入，再將毒品注
    射入身體之方式施用第一級毒品海洛因之方式，以及將第二
    級毒品安非他命放入吸食器內以火燒烤後吸取煙霧等方式，
    在臺南縣永康市○○街八十九巷十五號五樓之一住處、臺南
    市○○路某處公廁內、臺南市○○區○○路二段二五八巷「
    中國石油加油站」附設之男廁內、臺南市○○區○○路「中
    國城」地下男公廁內、臺南市○○區○○路二段二五八巷「
    中國石油加油站」附設之男廁內及其他不詳之處所等處，連
    續施用第一級毒品海洛因及第二級毒品安非他命多次，嗣分
    別於九十四年三月十五日晚間八時許，駕駛車牌號碼○五三
    五－ＧＨ號自用小客車，行經臺南市中西區○○○路與府前
    路路口處，經警盤查，當場在前開車輛內扣得安非他命一小
    包（含袋重○點六公克）；及於九十四年六月十九日上午十
    一時二十五分許，在臺南市○○區○○街三六三號前，經警
    發現可疑盤查，並當場扣得安非他命吸食器一組及注射針筒
    一支；及於九十四年七月九日下午五時五十分許，在臺南市
    中西區○○路與國華街路口處，因行跡可疑為警盤查，並經
    得乙○○同意後採尿送驗結果呈嗎啡及甲基安非他命陽性反
    應；以及於九十四年八月九日下午一時十分許，駕駛失竊重
    型機車行經臺南市○○區○○路與府前路路口處時，經警當
    場查獲，且因見乙○○身上留有多處針孔，乃於徵得其同意
    後採尿送驗結果呈嗎啡及甲基安非他命陽性反應，而發現上
    情。
二、案經臺南市警察局第二分局報請臺灣臺南地方法院檢察署檢
    察官偵查起訴及函送併案審理。
    理      由
一、本件被告乙○○所犯為死刑、無期徒刑或最輕本刑為三年以
    上有期徒刑以外之罪，其於準備程序中就被訴事實為有罪之
    陳述，經法官告知簡式審判程序之旨，並聽取公訴人之意見
    後，爰依刑事訴訟法第二百七十三條之一第一項規定，裁定
    由受命法官獨任進行簡式審判程序，合先敘明。
二、上揭犯罪事實，業據被告乙○○於本院審理時坦承不諱，且
    被告分別經警於九十四年三月十五日晚間九時四十五分許、
　　九十四年六月十九日下午一時三十分許、九十四年七月九日
  　晚間八時五十分許、九十四年八月九日下午三時四十四分許
    ，採集尿液（尿液檢體編號為Ｂ三－○六八號、Ｂ三－一五
    三號、Ｂ三－一七四號、Ｂ三－二○○號），送長榮大學毒
    物研究中心以酵素免疫分析法ＥＩＡ篩檢及氣相層析質譜儀
    ＧＣ／ＭＳ檢驗結果，確均呈嗎啡、甲基安非他命類陽性反
    應，有臺南市警察局第二分局查獲乙○○涉嫌毒品案送驗尿
    液及年籍對照表一紙、臺南市警察局第二分局偵辦毒品危害
    防制條例案送驗尿液年籍對照表三紙、長榮大學毒物研究中
    心確認報告四紙附卷（見臺南市警察局第二分局南市警二刑
    偵字第一六八號刑事案件偵查卷宗第十一頁；臺南市警察局
    第二分局南市警二刑偵字第九四四二○一七九二號刑事案件
    偵查卷宗第十五頁；臺南市警察局第二分局南市警二刑偵字
    第九四四二○一九七一號刑事案件偵查卷宗第十頁、第六頁
    臺南市警察局第二分局南市警二刑偵字第九四四二○二○三
    九號刑事案件偵查卷宗第七頁、第六頁；臺灣臺南地方法院
    檢察署九十四年度毒偵字第七五七號偵查卷宗第二○頁；本
    院卷第二十頁）可稽。按海洛因係由嗎啡經化學合成而製得
    ，經注射進入人體後，因代謝而分解又生成嗎啡，因此施打
    海洛因後，由尿液檢驗結果仍為嗎啡反應。是以，被告自白
    施打海洛因，而採尿化驗之結果呈現嗎啡陽性反應，核屬科
    學上合理之現象。另警方於九十四年三月十五日晚間八時二
    十分許查獲被告乙○○時扣得之白色結晶體一小包，經警方
    以龍騰生技公司製造之試劑檢驗盒（安非他命）試劑分別初
    步檢驗結果呈安非他命反應，有臺南市警察局第二分局查獲
    乙○○涉毒品案初步檢驗報告書一紙在卷（見臺南市警察局
    第二分局南市警二刑偵字第一六八號刑案偵查卷宗第十二頁
    ）可按，復由被告自承施用扣案之白色結晶體，而其尿液經
    送驗後又有施用第二級毒品安非他命之尿液反應，該白色結
    晶體應確屬第二級毒品安非他命無訛。由上開各情勾稽可得
    ，被告確有施用第一級毒品海洛因及第二級毒品安非他命犯
    行。此外，被告乙○○前因施用毒品案件，經本院以八十九
    年度毒聲字第一四二六號裁定送觀察勒戒後，經送觀察勒戒
    執行後因認有繼續施用毒品之傾向，復經本院以八十九年度
    毒聲字第一四二六號裁定令入戒治處所施以強制戒治，後經
    本院另以八十九年度毒聲字第三○七九號裁定停止戒治，所
    餘期間交付保護管束，而於民國八十九年十一月十五日停止
    戒治處分釋放出所，並於九十年五月九日強制戒治期滿而執
    行完畢等情，有臺灣高等法院被告全國前案紀錄表及臺灣臺
    南地方法院檢察署刑案資料查註紀錄表各一份附卷可按，被
    告於強制戒治執行完畢釋放後五年內再犯本案施用毒品犯行
    ，依法應予追訴。綜上所查，被告自白核與事實相符，本件
    事證明確，被告犯行堪以認定。
三、查海洛因及安非他命分別為第一級、第二級毒品，毒品危害
    防制條例第二條第二項第一、二款定有明文。故核被告所為
    ，係犯毒品危害防制條例第十條第一項之施用第一級毒品罪
    及同法第二項之施用第二級毒品罪。其施用前分別持有第一
    級及第二級毒品之低度行為，分別為施用第一級及第二級毒
    品之高度行為所吸收，不另論罪。被告乙○○前開先後多次
    施用第一級毒品及第二級毒品之行為，時間緊接，分別觸犯
    構成要件相同之罪名，顯均係基於概括之犯意反覆為之，應
    均為連續犯，各分別依刑法第五十六條之規定以一罪論，並
    均應依法分別加重其刑。又被告所犯上開二罪犯意各別，行
    為互殊，應分論併罰。另臺灣臺南地方法院檢察署移送併辦
    （九十四年度毒偵字第一六二三號、二一六二號、二三五二
    號）有關於被告施用第一級毒品海洛因及第二級毒品安非他
    命犯行多次部分，雖未據公訴人起訴，惟上開部分犯行與業
    經起訴有罪部分之犯行，有連續犯裁判上一罪之關係，本院
    自得一併審理，附此敘明。爰審酌被告有如事實欄所載之施
    用毒品前科，有前開臺灣臺南地方法院檢察署刑案資料查註
    紀錄表及臺灣高等法院被告全國前案紀錄表在卷可參，猶不
    知悔改，再犯本件施用第一級毒品海洛因及第二級毒品安非
    他命之罪，且屢次經警查獲後仍不知戒除毒癮，顯見其毒癮
    甚深，戒癮之意志力甚為薄弱，及其犯罪之動機、目的、手
    段、所生危害、施用毒品之期間、犯罪後坦承犯行態度良好
    及施用毒品自戕身心等一切情狀，分別量處如主文所示之刑
    ，並定其應執行之刑，以資懲戒。
四、扣案之第二級毒品安非他命一小包（含袋重○點六公克，不
    含包裝袋），為第二級毒品，屬違禁物，已如前述，應依毒
    品危害防制條例第十八條第一項前段之規定，沒收銷燬之。
    扣案第二級毒品安非他命包裝袋一個，既係用於包裹毒品，
    防其裸露、逸出、潮濕，便於持有藉以施用，亦為被告供本
    件施用第二級安非他命所用之物，又非屬毒品危害防制條例
    第十九條第一項規定應沒收之物，應併依刑法第三十八條第
    一項第二款規定，宣告沒收之（最高法院九十一年度臺上字
    第四○七六號、第四四一六號判決參照）。又扣案之安非他
    命吸食器一組及注射針筒一支，係被告所有且供犯本罪所用
    之物，業據被告供認在卷（見本院卷第九十八頁），又非屬
    毒品危害防制條例第十八條第一項前段專供施用第一、二級
    毒品之器具，亦應同依刑法第三十八條第一項第二款規定，
    宣告沒收之。末按刑罰法令關於沒收之規定，兼採職權沒收
    主義與義務沒收主義。職權沒收，係指法院就屬於被告所有
    ，供犯罪所用、預備用或因犯罪所得之物，仍得本於職權斟
    酌是否宣告沒收，例如刑法第三十八條第一項第二款、第三
    款、第三項前段等規定屬之。最高法院九十三年度臺上字第
    三二六三、五四一八號判決可資參照。查本件其他未扣案之
    被告用以施用第一級毒品海洛因之不詳數目針筒及用以施用
    第二級毒品安非他命不詳數目玻璃吸食管，均已為被告丟棄
    於垃圾桶並交由垃圾車清運乙情，業據其供陳在卷，參酌上
    開注射針筒及玻璃吸食管價值非高，應無人撿拾回收供作他
    用，是該未扣案之注射針筒及玻璃吸食管既無證據足資證明
    尚存在，為免將來執行發生困難，爰均不併予宣告沒收，附
    此敘明。
據上論斷，應依刑事訴訟法第二百七十三條之一第一項、第二百
九十九條第一項前段，毒品危害防制條例第十條第一項、第二項
、第十八條第一項前段，刑法第十一條前段、第五十六條、第五
十一條第五款、第三十八條第一項第二款，判決如主文。
本案經檢察官甲○○到庭執行職務。
中　　華　　民　　國　　94　　年　　10  　月　  28　  日
       　　　　　　　刑事第九庭  法  官  楊  佳  祥
以上正本證明與原本無異。
如不服本判決，應於收受送達後10日內向本院提出上訴書狀（應
附繕本）。
     　　　　　　　　　　　　　　書記官  顏  惠  華
中　　華　　民　　國　　94　　年　　10  　月　  28　  日
附錄論罪科刑實體法條文：
毒品危害防制條例第十條：
施用第一級毒品者，處六月以上五年以下有期徒刑。
施用第二級毒品者，處三年以下有期徒刑。
